【裁判字號】    97,重訴,759
【裁判日期】    971110
【裁判案由】    損害賠償
【裁判全文】
臺灣臺北地方法院民事裁定             97年度重訴字第759號
    聲  請  人
    即  被  告   茂嘉科技股份有限公司
    法定代理人   甲○○
    相  對  人
    即  原  告   KOGEN .
    法定代理人   乙○○
上當事人間請求損害賠償事件，聲請人聲請命相對人供訴訟費用
之擔保，本院裁定如左：
    主      文
相對人應於本裁定送達後五日內，為聲請人即被告供訴訟費用擔
保金新臺幣肆拾壹萬伍仟零伍拾捌元。
    理      由
一、按原告於中華民國無住所、事務所及營業所者，法院應依被
    告聲請，以裁定命原告供訴訟費用之擔保；訴訟中發生擔保
    不足額或不確實之情事時亦同。又擔保額，以被告於各審應
    支出之費用總額為準。民事訴訟法第96條第1項、第99條第2
    項分別定有明文。
二、聲請意旨略以：本件相對人即原告係外國公司，在中華民國
    無住所、事務所或營業所，在其起訴狀上所填具之住址亦為
    國外地址，為此依民事訴訟法第96條第1項規定，爰請裁定
    命原告為被告提供訴訟費用之擔保等語。
三、經查：
（一）本件原告自承在中華民國境內無住所，事務所及營業所，
      其雖稱在我國境內有新臺幣（下同）60萬元之存款，並提
      出存摺影本及定存單影本為證。然觀存入日期均為97年9
      月25日，顯係本院命原告就本件聲請表示意見，始行存入
      ，乃臨訟所為，已有可疑。且我國對於外國人在我國境內
      存款之提領並無任何限制、定存亦可隨時解約，且現金之
      流動性較其他動產或不動產更為便利，如原告所有之資產
      係為動產、不動產，即便原告於敗訴確定應負擔訴訟費用
      時，在原告未將其動產、不動產換價前，被告仍有執行該
      財產之可能，但如逕以原告在我國之活期、定期存款餘額
      即以作為資產之認定，原告即有可能立即將該存款匯出，
      致使被告於前開訴訟費用之求償時執行無效果，此顯非民
      事訴訟法第96條第2項修法時增訂例外規定之原意。準此
      ，自應認本件不足認原告在我國境有有資產足以賠償訴訟
      費用，被告既提出訴訟費用擔保之抗辯，原告自應供此部
      分之擔保。
（二）本件之訴訟標的金額7,130,050元，有關被告於各審應支
      出之費用總額，則以上開之計算為基準。本件第一審之訴
      訟費用已由原告繳納，因此在計算原告之訴訟費用擔保金
      額，應以第二、三審之訴訟費用為範圍，依此計算第二、
      三審之訴訟費用各為107,529元，合計為215,058元。再查
      ，第三審之律師費用，因民事訴訟法第三審上訴改採律師
      強制代理制度，當事人委任律師所支出之酬金，依民事訴
      訟法第466條之3第1項，為訴訟費用之一部，則此部分之
      費用當可包含於訴訟費用供擔保之範圍。依最高法院擬定
      「最高法院選任律師為訴訟代理人辦法及第三審律師之酬
      金支給標準」第7點規定，法院裁定律師酬金時，應斟酌
      案情繁簡、訴訟之結果及律師之勤惰，在訴訟標的金額或
      價額百分之三以下酌定，但被告委請之律師費用最高不得
      逾50萬元，本件訴訟標的金額為7,130,050元，並涉及電
      子儀器高度之專業性及技術性，案情顯較一般訴訟複雜，
      因認此部分以20萬元為適當。是原告應供訴訟費用擔保之
      金額合計為415,058元，茲依前揭規定，裁定命原告於本
      裁定送達後10日內提供擔保，逾期未提供者，則駁回原告
      之訴。
四、爰裁定如主文。
中    華    民    國    97    年    11    月    10    日
                  民事第二庭    法  官  吳定亞
以上正本係照原本作成。
如對本裁定抗告須於裁定送達後10日內向本院提出抗告狀，並繳
納抗告費新臺幣1,000元。
中    華    民    國    97    年    11    月    10    日
                                   書記官  高秋芬


司法院資訊處製作；財團法人民間司法改革基金會備份。
